臺灣高等法院臺中分院刑事判決　　　　　民國九十四年度上訴字第九十二號
　　上　訴　人
　　即　被　告　甲○○
　　選任辯護人　郭隆偉
右上訴人因違反槍砲彈藥刀械管制條例案件，不服臺灣臺中地方法院中華民國九十三
年十二月一日第一審判決（民國九十三年度訴字第二二一二號，起訴案號：臺灣臺中
地方法院檢察署民國九十三年度偵字第一二○九三號），提起上訴，本院判決如左：
　　主      文
上訴駁回。
　　事      實
一、甲○○在台中縣沙鹿鎮○○路三三六號一樓新天地大賣場設櫃經營「大衛金雷王
    科技館」，僱用王文鴻（另經不起訴處分在案）為店員，於民國（下同）九十三
    年六月底某日，以新台幣（下同）一萬五千元之價格，向不詳姓名之客戶購買屬
    於槍砲彈藥刀械管制條例第四條第一項第一款所管制之可發射金屬之具殺傷力仿
    來復槍外型製造之空氣長槍（槍枝管制編號0000000000）一支，自該
    日起，未經許可持有該槍，並意圖販賣而陳列於上址之透明玻璃櫃子內，嗣於九
    十三年七月二日下午十八時許，為警在上址當場查獲，扣得上開空氣長槍一支及
    ＣＯ２鋼瓶、測試用空鐵罐各一罐、加強型ＢＢ彈一包。
二、案經臺中縣警察局烏日分局報請臺灣臺中地方法院檢察署檢察官偵查起訴。
　　理      由
一、訊據上訴人即被告甲○○（下稱被告）對於右開以一萬五千元之價格，向不詳姓
    名之客戶購買本案空氣長槍一支，該槍枝並無有合法證照之事實，供認無訛，惟
    否認有何違反槍砲彈藥刀械管制條例犯行，辯稱：伊並未改裝過該槍枝之槍機彈
    簧，該扣案槍枝是中古的，是伊剛估回來而已，有滅音管會卡彈，是客人跟伊講
    的，但伊還未測試過，伊不知該槍枝具有殺傷力，伊販售的是玩具槍，該槍枝在
    網路均可隨意買到，亦是伊直接向上游廠商訂購的之槍枝云云。惟查：
　(一)右揭事實，業據被告於九十三年八月五日在臺灣臺中地方法院檢察署檢察官訊問
    時直承，前開扣案之空氣長槍一支如有客人要購買是要販賣的等語（見台灣台中
    地方法院檢察署九十三年度偵字第一二○九三號卷第四十頁），證人王文鴻於警
    訊時亦證述稱，上開扣案之空氣長槍一支陳列在「大衛金雷王科技館」店內，是
    要販賣的，售價是三萬一千元整，附帶有ＣＯ２鋼瓶一個及加強型橘色ＢＢ彈一
    包等語（見台灣台中地方法院檢察署九十三年度偵字第一二○九三號卷第十一頁
    ），證人王文鴻復於原審審理時到庭經實施交互詰問證亦稱，其在警詢時有陳稱
    ，如果客人要發射金屬子彈，其會請客人自己去五金行購買八釐米鋼珠使用，本
    案查獲前，其亦有在該店內出售過扣案之同型空氣長槍二支，販賣之金額是四萬
    二千元，均交付給其老闆了，而上開扣案之空氣長槍一支陳列在「大衛金雷王科
    技館」店內，是有在販賣等語（見原審卷九十三年十一月十七日審判筆錄）。此
    外，並有扣案如事實欄所載之空氣長槍一枝及ＣＯ２鋼瓶、測試用空鐵罐各一罐
    、加強型ＢＢ彈一包等物及扣押物品照片四幀、扣押筆錄、扣押物品目錄表、員
    警職務報告各一份在卷足資佐證。是被告顯有販賣而陳列該槍枝之意圖。
　(二)扣案之該槍枝經內政部警政署刑事警察局鑑定結果認係仿來復槍外型製造之空氣
    長槍（槍枝管制編號0000000000），以二氧化碳鋼瓶內氣體為發射動
    力，經裝填直徑八ｍｍ、重量二．一ｇ之鋼珠試射三次，其彈丸發射速度分別為
    一三七、一三七、一三八公尺／秒，換算其單位面積動能分別為三九．二、三九
．二、三九．八焦耳／平方公分。而依據日本科學警察研究所之研究結果，彈丸
    單位面積動能達二十焦耳／平方公分則足以穿入人體皮肉層，亦有該局九十三年
    七月二十二日刑鑑字第○九三○一四一一八一號鑑定書在卷可稽（見同上偵查卷
    第二十八頁），足證該槍枝係可發射金屬具有殺傷力無誤。
　(三)綜上，本件事證已明確，被告所辯，為圖卸刑責之詞，不足為憑，犯行堪以認定
    。
二、核被告所為，係犯槍砲彈藥刀械管制條例第十一條第四項之未經許可意圖販賣而
    陳列槍砲罪。至於被告甲○○及證人王文鴻另所供，之前已經販賣出二把相同形
    式之空氣長槍，售價共四萬二千元，則因未據扣案及囑託鑑定，無從認定是否具
    有殺傷力，於本案中不予審酌，併予敘明。
三、原審依槍砲彈藥刀械管制條例第十一條第四項，刑法第十一條前段、第四十一條
    第二項，第三十八條第一項第一款，罰金罰鍰提高標準條例第二條，審酌被告甲
    ○○為圖私利竟販賣具殺傷力仿來復槍外型製造之空氣長槍，危害社會治安，不
    宜輕縱，其犯罪之動機、目的、手段、品行、所生危害及犯罪後猶飾詞狡賴犯行
    ，毫無悔意，犯後態度不佳等一切情狀，量處有期徒刑一年二月，併科罰金新台
    幣二萬元，罰金部分並諭知易服勞役之折算標準。扣案之仿來復槍外型製造之空
    氣長槍（槍枝管制編號0000000000）一支，為違禁物，不問屬於犯人
    與否，應依法併予宣告沒收之。併說明另扣案之ＣＯ２鋼瓶、測試用空鐵罐各一
    罐、加強型ＢＢ彈一包，均非屬違禁物，亦非供罪所用，不予宣告沒收。經核認
    事用法，均無違誤，量刑亦稱妥適，被告上訴意旨，仍執陳詞，否認犯罪，指摘
    原判決不當，為無理由，應予駁回。
四、據上論斷，應依刑事訴訟法第三百六十八條，判決如主文。
本案經檢察官乙○○到庭執行職務。
中      華      民      國　    九十四     年     二      月    十六　　日
　　　　　　　　　　　　　　　　臺灣高等法院臺中分院刑事第一庭
　　　　　　　　　　　　　　　　　　　審判長法　官　陳　紀　綱
　　　　　　　　　　　　　　　　　　　　　　法　官  吳　重　政
　　　　　　　　　　　　　　　　　　　　　　法　官　陳　登　源
右正本證明與原本無異。
如不服本判決應於收受送達後十日內向本院提出上訴書狀，其未敘述上訴之理由者並
得於提起上訴後十日內向本院補提理由書（均須按他造當事人之人數附繕本）。
　　　　　　　　　　　　　　　　　　　　　　書記官　林　明　冬
中      華      民      國　    九十四     年     二      月    十七　　日
附錄論罪科刑實體法條文：
槍砲彈藥刀械管制條例第十一條第四項：
未經許可，持有、寄藏或意圖販賣而陳列第一項所列槍砲者，處一年以上七年以下有
期徒刑，併科新臺幣七百萬元以下罰金。
                                  　　　　　　　　　　　　　　　　　　　Ｒ
